# 请教合并会计报表列示

提问人：xdgc52 时间：2018-01-31 20:58:03
请教陈版及各位老师，如果母公司为非金融类企业，合并范围内子公司为融资租赁公司公司，如果融资租赁公司采用金融企业会计报表，母子公司报表格式不一致，合并会计报表格式该如何列示？谢谢！

回答人：chenyiwei
有两种做法： 1 、合并报表中同时保留金融类企业专用的报表项目； 2 、参照国务院国资委 2008 年度发布的关于金融类子企业报表项目转换的规定（评价函〔 2008 〕 262 号文）将金融类子企业报表格式转换为一般非金融企业报表格式，再进行合并。